臺灣高雄地方法院刑事判決　　　　　　　　　　　　九十一年度訴字第三四八六號
　　公　訴　人　臺灣高雄地方法院檢察署檢察官
　　被　　　告　卯○○
右列被告因竊盜案件，經檢察官提起公訴（九十一年度偵字第二五○二六號、九十一
年度偵字第二五六二五號）及移
年度偵字第二六○八○號），本院判決如左：
    主  文
卯○○連續竊盜，處有期徒刑壹年肆月。緩刑伍年，緩刑期內付保護管束。扣案之鑰
匙捌支沒收之。
    事  實
一、卯○○基於意圖為自己不法所有之概括犯意，自民國九十一年一月間某日起至九
    十一年十一月十八日止，連續於附表編號一、二、三、四、六、八、十二、十三
    、十四、十五所示之時間、地點、方式，竊取如附表編號一、二、三、四、六、
    八、十二、十三、十四、十五所示未○○等人之財物（惟其中竊取編號十四、十
    五時，因被何德村發現而未得逞），得手後離去。又卯○○因患有精神分裂症合
    併物質濫用（安非他命或酒精），受幻聽之影響使其過分自信，影響其現實之判
    斷能力，已陷於精神耗弱之狀態，承接前揭意圖為自己不法所有之概括犯意，自
    九十一年九月十三日起至九十二年十二月十二日止，於附表編號五、七、九、十
    、十一所示時間、地點、方式，竊取如附表編號五、七、九、十、十一所示己○
    ○等之人機車，得手後，供自己代步使用，嗣經警循線查獲，並扣得其所有供本
    案竊盜犯罪所用之鑰匙八支，始查悉上情。
二、案經高雄市政府警察局苓雅分局報請臺灣高雄地方法院檢察署檢察官偵查起訴及
    併案審理。
    理  由
一、右揭犯罪事實，業據被告卯○○於警詢、偵查及本院調查、審理時均坦承不諱，
    並有被害人乙○○、丑○○、癸○○、寅○○、壬○○、己○○、未○○、午○
    ○、甲○、子○○、巳○○、丙○○、辛○○、丁○○、陳琪媚等人於警詢之指
    訴明確，及證人何德村於警詢時證述綦詳，且有贓物認領保管收據十四紙、搜索
    扣押筆錄五份、扣押物品目錄表五份、車籍作業系統－查詢認可資料六份、照片
    三十六幀、車輛協尋證明單一份、車輛尋獲電腦輸入單一份在卷可稽，並有扣案
    鑰匙八支可按。本案事證明確，被告犯行堪以認定。
二、核被告就附表編號一至十三所為，係犯刑法第三百二十條第一項竊盜罪、就附表
    編號十四至十五所為，係犯刑法第三百二十條第二項竊盜罪未遂。被告多次竊盜
    犯行（含既未遂），時間緊接，方法相同，顯係基於概括犯意為之，依連續犯規
    定論以一罪，並依法加重其刑。查被告雖多次竊取如附表所示被害人之機車、證
    件、物品等，然被告並未將所竊得之機車、證件、物品出售變賣，且所竊得之機
    車、證件、物品亦未為不法犯罪所用，又被告所竊前揭物品，均在其住處或查獲
    地點起獲，並均已返還被害人，有贓物認管保管收據十四紙在卷可稽，則被告顯
    非恃竊取他人財物以維生，以竊盜為常業，則公訴人認被告係涉犯刑法第三百二
    十二條常業竊盜罪，容有誤會，惟基本社會事實同一，本院自應予審理，並變更
    起訴法條。又經本院囑託高雄市立凱旋醫院就被告之神精鑑定結果：被告患有精
    神分裂症合併物質濫用（安非他命或酒精），被告所有打開置物廂竊取金錢，是
    因被告缺錢用引起的，並未受他的病狀（如幻覺等）之影響，故判斷此時之行為
    「未達精神耗弱」；至於其他偷竊機車部分則認為都是一股幻覺的氣氛，使被告
    感受無人管車，可以偷車，這種行為受精神病症狀之間接影響，使被告對於現實
    之認知和判斷能力受損，所以判斷其行為時已達「精神耗弱」之狀態，有該院九
    十二年十月二十一日高市凱醫成字第○九三○○○四七九九號函暨精神鑑定書乙
    份、九十二年十二月一日高市凱醫成字第○九二○○○六四九八號函在卷可稽，
    足認被告偷竊如附表編號五、七、九、十、十一所示之機車行為時，其對於現實
    之認知和判斷能力受損，已達精神耗弱之程度，則其竊取前揭機車部分，應依刑
    法第十九條第二項減輕其刑，刑度同時有加重、減輕之情形，先加後減之。爰審
    酌被告年青力壯，不思循正當途徑獲取所需之財物，竟竊取他人財物以滿足私慾
    ，惟犯後坦承犯行，態度良好，所竊得財物已由被害人領回等一切情狀，量處如
    主文所示之刑。又查被告前未受有期徒刑以上刑之宣告，有卷附臺灣高等法院被
    告全國前案紀錄表在卷可按，因貪圖小利及一時受疾病影響而犯罪，已全部坦承
    犯行，所竊得之財物已返還被害人，有贓物認領收據在卷可稽，經此起訴審判，
    當知所警惕，信無再犯之虞，而前揭高雄市立凱旋醫院精神鑑定書亦認為被告過
    去之治療成效不彰，使累犯偷竊，務必強化強制性和持續性之治療，並須要家屬
  和社會之監視系統，才能預防再犯發生，有該院精神鑑定書一份在卷可參，又被
    告目前於高雄市立凱旋醫院日間病房住院中，可規則至該院參加治療活動，並協
    助病房清潔工作，可規則服藥，病情目前穩定，宜持續追蹤及服藥避免再度病情
    惡化，有該院診斷證明書在卷可稽，是本院認所宣告之刑以暫不執行為適當，併
    諭知緩刑五年，以啟自新，且為確實督促被告於緩刑期間戒絕劣習，並協助其有
    正確法律觀念，爰併依法宣告於緩刑期內付保護管束，俾由觀護人提供各種有效
    且必要之協助，以期發揮附條件緩刑刑事政策之立法意旨。另扣案之鑰匙八支，
    為被告所有，且為供被告犯罪所用之物，業據被告陳明在卷，爰依刑法第三十八
    條第一項第二款宣告沒收之。
三、公訴人移送併辦部分（九十一年度偵字第二七三一一號、九十一年度偵字第二六
    ○八○號），及附表編號十四、十五之竊盜犯行，雖未經公訴人提起公訴，惟均
    與本案公訴人起訴部分有連續犯之裁判上一罪之關係，為起訴效力所及，本院自
    得併予審理，附此敘明。
四、另移送併辦意旨（九十一年度偵字第二五八八三號、九十三年度偵字第九五八九
    號）略以：被告卯○○基於意圖為自己不法所有之概括犯意，連續於(一)九十一年
    十月二十七日晚間八許時，在高雄市新興區○○○路七三號前，因見被害人庚○
    ○所有車牌號碼ＵＺＱ－三八一號機車之鑰匙未拔起而竊取該機車一部，得手後
    離去。(二)九十三年二月十一日下午六時許，在高雄市○○區○○路與中山西路口
    竊取被害人周素惠所有之車牌號碼ＺＪＱ－三六二號機車一部，得手後離去云云
    。訊據被告堅決否認其有何竊取前揭二部機車之犯行，並辯稱其未偷該二部機車
    ，亦未將該機車借給證人辰○○等語。公訴人認前揭二部機車係被告所竊取，主
    要係以證人辰○○證述該二車為被告借予伊使用等語為論據。惟查，證人辰○○
    經本院傳訊雖未到庭，然其於警詢中證稱，車牌號碼ＵＺＱ－三八一號機車係被
    告所竊，且係其向被告所借等情，然其於偵查中卻證稱：車牌號碼ＵＺＱ－三八
    一號機車係被告於九十一年十月十三日牽到火車站借伊的（見九十一年度偵字第
    二五八八三號偵查卷第五頁背面）。而被害人庚○○卻指訴：伊所有車牌號碼Ｕ
    ＺＱ－三八一號機車係於九十一年十月二十七日下午八時許，在高雄市新興區○
    ○○路七三號前失竊的等語，則車牌號碼ＵＺＱ－三八一號機車於九十一年十月
    十三日尚在被害人庚○○占有使用中，證人辰○○如何得以向被告借得該部機車
    使用，則證人辰○○所述顯與事實不符，尚難採信，故難認車牌號碼ＵＺＱ－三
    八一號機車為被告所竊取，此部分之犯行尚難與本案起訴部分係基於同一竊盜之
    概括犯意而為之。又移送併辦意旨指被告於九十三月二月十一日竊取周素惠所有
    車牌號碼ＺＪＱ－三六二號機車一部，此竊盜犯行時間與本案起訴及併辦部分（
    如附表所示）最後一次竊盜行為時間（九十一年十一月十二日）已距一年二月有
    餘，難謂係基於同一竊盜之概括犯意為之。綜上所述，尚難認此二次竊盜犯行與
    本案起訴論罪部分具裁判上一罪之連續犯關係，爰不併予審理，並退回檢察官另
    依法處理，併此敘明。
據上論斷，應依刑事訴訟法第二百九十九條第一項前段、第三百條，刑法第五十六條
、第三百二十條第一項、第七十四條第一款、第九十三條第一項、第三十八條第一項
第二款，罰金罰鍰提高標準條例第一條前段，判決如主文。
本案經檢察官戊○○到庭執行職務。
中      華      民      國      九十三    年    十一    月    十九      日
                                  臺灣高雄地方法院刑事第十三庭
              審判長法  官  何秀燕
                                            法  官  楊智守
                                            法  官  陳月雯
右正本證明與原本無異。
如不服本判決，應於判決送達後十日內，向本院提出上訴狀。
                                            書記官  林佳蓉
中      華      民      國      九十三    年    十一    月    二十四    日
